臺灣高等法院刑事裁定
　　再審聲請人
　　即受判決人 甲○○
上列聲請人因竊盜案件，對於本院中華民國九十三年九月三十日
所為確定判決（九十二年度上易字第三０五五號），聲請再審，
本院裁定如下：
    主  文
再審之聲請駁回。
    理  由
一、本件聲請再審意旨：如後附再審聲請狀所載。
二、按有罪之判決確定後，因發現確實之新證據，足認有罪判決
    之人應受無罪、免訴免刑或輕於原判決所認判決之罪名者，
    為受判決人之利益，得聲請再審，刑事訴訟法第四百二十條
    第一項第六款固定有明文，惟所謂發現確實之新證據，係指
    該證據於事實審法院判決前已經存在，為法院、當事人所不
    知，不及調查斟酌，至其後始行發見，若判決前已經當事人
    提出或聲請調查之證據，經原審法院本於論理法則、經驗法
    則為審酌而捨棄不採者，即非該條所謂發見之新證據，其後
    自不得再提出同一證據，爭執確定判決有事實誤認或理由矛
    盾，且該所謂新證據亦係就該證據本身形式上觀察，固不以
    絕對不須經過調查程序為條件，但必須顯然可認為足以動搖
    原有罪確定判決，而為受判決人無罪、免訴、免刑或輕於原
    判決所認罪名之判決者為限（參照最高法院二十八年度抗字
    第八號判例、七十七年度台抗字第六０號判決）。又刑事訴
    訟法第四百二十一條所謂足生影響於判決之重要證據漏未審
    酌，必該漏未審酌之證據於原審確定判決審理時已提出於法
    院，而原確定判決漏未審酌，並足以影響原確定判決所認定
    之罪名始屬之。
三、經查，本院九十二年度上易字第三０五五號確定判決以聲請
    人甲○○民國（下同）九十年十月十七日下午即計劃進入位
    於其臺北縣汐止市○○街七巷二七號住處附近，地址為臺北
    縣汐止市○○路○段二三七號之「中泉金屬工業有限公司」
    （下稱中泉公司）工廠廠房內竊取金屬製品謀利，遂與不詳
    姓名年籍之成年男子，共同基於意圖為自己不法所有之犯意
    聯絡，由甲○○先於同日下午以其所有000000000
    0號行動電話聯絡並指示不知詳情之李克毅前往中泉公司附
    近載運贓物，但因李克毅本身有事正忙，向聲請人甲○○表
    示要晚一點，聲請人甲○○於是先與前開不詳姓名年籍成年
    間之某時，前往中泉公司位於大同路之工廠旁小巷子，進入
    與中泉公司比鄰之菜園內，徒手破壞中泉公司設於該處工廠
    外圍磚造一點八公尺高圍牆上之安全設備鐵絲網（約五、六
    十公分高），致失其防閑功能，再自該處攀爬踰越圍牆牆垣
    及鐵絲網安全設備進入中泉公司廠房內（該廠房內夜間無人
    起訴），竊取中泉公司所有銅管成品十幾捆，總重約一千一
    百公斤（價值約新台幣二十萬元），兩人並合力由前開圍牆
    處將該等銅管搬運出工廠，置於前開比鄰工廠之菜園內，搬
    運過程中，因圍牆過高，乃又以竊取之銅管硬物，敲打圍牆
    ，因該圍牆年久失修，磚塊隨即傾倒剝落，圍牆乃又降低約
    五十公分高。兩人得手後，該不詳姓名成年男子即離去現場
    ，聲請人甲○○則續以其前開0000000000號行動
    電話聯絡李克毅，李克毅乃於九十年十月十八日凌晨三時四
    十五分許，駕駛其向不知情之王良維借用原車牌號碼為Ｔ三
    ─七二一五號，經其改懸掛所購得之車牌號碼Ｆ一─九九八
    ０號自用小貨車一輛，前往上址菜園處，李克毅明知聲請人
    甲○○指示載運之前開銅管係來源不明之贓物，仍與聲請人
    甲○○共同將該批銅管贓物自前開菜園內搬運至上開自小貨
    車，再由李克毅運至前開臺北縣汐止市○○街聲請人甲○○
    ，身上多有油污，欲先回家洗澡，乃再與聲請人甲○○相約
    由李克毅載運該批贓物至臺北市○○區○○街與聲請人甲○
    ○會合，惟其駕駛前開貨車甫由聲請人甲○○前開住處社區
    大門出來轉入臺北縣汐止市○○路○段與樟樹路口時，為依
    據附近居民報案指稱聲請人甲○○形跡可疑欲前往光復街查
    訪聲請人甲○○之臺北縣警察局汐止分局社后派出所巡邏員
    警黃明清、鍾坤鋼、蔡敏祥等人攔檢查獲，李克毅當場即向
    員警供稱該批贓物係聲請人甲○○委託其載運，並指出聲請
    人甲○○住處，員警乃再循線前往聲請人甲○○住處，始查
    得上情，而認聲請人犯刑法第三百二十一條第一項第二款之
    毀越牆垣、安全設備竊盜罪，業據於判決理由內詳加敘明其
    所憑之論據，並以聲請人所辯：（一）其於被訴竊盜前後之
    時間內，均在自己開設之修車廠內，連夜為客戶修車趕工，
    並未外出，卷附之電話通聯紀錄亦印證其於上開時間內確實
    在修車廠內之事實。（二）公訴人指訴之本竊盜案，實係李
    克毅所為，此由上開電話通聯紀錄顯示李克毅於公訴人所指
    竊盜之時間內，均在竊盜現場，即可印證。（三）本案案發
    前，李克毅曾向其透露另案被通緝，而李克毅被查獲持有本
    案竊盜之贓物後，誤認係其檢舉，因而懷恨在心，存心拖被
    告下水，故意為不利其之供證云云，係屬卸責之詞，不足採
    信，亦於判決理由內詳加敘明，並一一予以指駁在卷。茲聲
    請人聲請本件再審，提出和信電訊股份有限公司（下稱和信
    電信）九十一年五月二十七日回臺灣士林地方法院覆函及九
    十二年十一月二十一日回本院覆函，暨檢附之電話號碼00
    00000000之通聯紀錄及當時發話時所使用之基地台
    位置，資為證明聲請人於上揭案發時係在其位於臺北縣汐止
    市○○街七巷二十七號經營之修車場內工作，並非在案發現
    場，顯無涉犯本件竊盜犯行等情，而以原確定判決法院就此
    足以影響判決之重要新證據漏未審酌，惟查上揭和信電訊覆
    函係分別經臺灣士林地方法院及本院於審理原確定判決時向
    該公司查詢，而經該公司函覆所查詢之事項，則此顯於原確
    定判決前即已存在，並經原審理法院予以調查審酌，且將審
    酌結果於判決理由內詳加敘明，自非屬刑事訴訟法第四百二
    十條第一項第六款所謂之「新證據」，亦無就此影響判決之
    重要證據漏未審酌之可言，是聲請人聲請再審所提出之再審
    理由並非適法之再審理由，聲請人聲請本件再審並無再審理
    由，應予駁回。
據上論斷，應依刑事訴訟法第四百三十四條第一項，裁定如主文。
中　　華　　民　　國　　94　　年　　1 　　月　　11　　日
　　　　　　　　　刑事第十八庭審判長法 官　　吳  敦
  　                                法 官    沈宜生
                                    法 官    張傳栗
以上正本證明與原本無異。
不得抗告。
                                    書記官   秦慧榮
中　　華　　民　　國　　94　　年　　1 　　月　　12　　日
